臺灣橋頭地方法院民事判決
111年度訴字第375號
原      告  蔡明臻  
被      告  曾元宗  

上列當事人間請求返還借款事件，本院於民國111年9月20日言詞
辯論終結，判決如下：    
    主  文
被告應給付原告新臺幣伍拾萬玖仟叁佰元，及自民國一百一十一
年六月十九日起至清償日止，按年息百分之五計算之利息。
訴訟費用由被告負擔。 
本判決於原告以新臺幣壹拾柒萬元供擔保後，得假執行；但被告
如以新臺幣伍拾萬玖仟叁佰元為原告預供擔保後，得免為假執行
。  
    事實及理由
壹、程序部分：
    被告經合法通知，無正當理由未於言詞辯論期日到場，核無
    民事訴訟法第386條所列各款情形，爰依原告之聲請，由其
    一造辯論而為判決。
貳、實體部分：
一、原告主張：被告自民國109年10月5日起至110年4月5止陸續
    於附表所示之日期向伊借用各筆借款，借款金額累計共新臺
    幣(下同)826,300元(各次借款日期、金額及伊交付借款之方
    式如附表所載)。被告就附表編號1所示199,000元借款表示1
    年後清償，另就附表所載其餘借款則表示有錢就還，惟被告
    僅先後於110年2月28日、同年3月1日、同年月5日以匯款方
    式償還3筆100,000元，以及於同年月13日匯款償還17,000元
    ，總計清償317,000元，尚積欠借款509,300元未清償，經伊
    再三催討，被告均置之不理等語，爰依消費借貸法律關係，
    求為命：㈠被告應給付原告509,300元，及自起訴狀繕本送達
    (111年5月18日)後1個月之翌日起至清償日止，按年息5％計
    算之利息。㈡願供擔保請准宣告假執行。
二、被告未於言詞辯論期日到場，亦未提出書狀作何答辯聲明或
    陳述。
三、得心證之理由：
    ㈠按當事人對於他造主張之事實，於言詞辯論時不爭執者，
      視同自認；當事人對於他造主張之事實，已於相當時期受
      合法之通知，而於言詞辯論期日不到場，亦未提出準備書
      狀爭執者，準用前揭規定，民事訴訟法第280條第1 項前
      段、第3 項前段分別定有明文。查原告主張之上開事實，
      業據提出原告於中國信託商業銀行股份有限公司(下稱中
      信銀行)六家庄分行所開立帳號0000000000000000000號帳
      戶(下稱甲帳戶)之網路銀行臺幣活存明細、被告於渣打國
      際商業銀行股份有限公司（下稱渣打銀行）竹北分行所開
      立帳號00000000000000帳戶(下稱乙帳戶)之存摺內側戶名
      頁、兩造間LINE對話截圖等件影本為證(審訴卷第17、19
      、15頁、本院卷㈠第161至179頁)，並有渣打銀行111年5月
      25日檢附被告所開立之乙帳戶活期性存款結清帳戶明細查
      詢、中信銀行111年6月28日函檢附原告之甲帳戶存款交易
      明細可稽（本院卷㈠第33至39頁、卷㈡第9、15至62頁)。又
      被告經合法通知，未於言詞辯論期日到場或提出書狀就原
      告主張之上開事實加以否認或爭執，依民事訴訟法第280
      條第3項前段準用同條第1項前段規定，視同自認原告之主
      張。從而，原告上開主張堪信為真實。 
    ㈡另按給付有確定期限者，債務人自期限屆滿時起，負遲延
      責任。給付無確定期限者，債務人於債權人得請求給付時
      ，經其催告而未為給付，自受催告時起，負遲延責任，民
      法第229條第1項、第2項定有明文。又按借用人應於約定
      期限內，返還與借用物種類、品質、數量相同之物，未定
      返還期限者，借用人得隨時返還，貸與人亦得定一個月以
      上之相當期限，催告返還，民法第478條亦定有明文。次
      按貸款人既對借款人起訴，起訴狀繕本並已送達借款人，
      自可認貸款人已對借款人為催告，其為時逾一個月以上，
      縱借貸未定有返還期限，亦可認被上訴人之請求與民法第
      478規定相符（最高法院70年度台上字第2011號裁判意旨
      參照）。原告主張被告就附表編號1所示借款表示1年後清
      償，另就附表所載其餘借款則表示有錢就還等語，原告未
      能舉證證明兩造曾口頭約定被告應就附表編號1所示之借
      款於借款日即109年10月間起之1年內還款，且原告所主張
      被告就附表所載其餘借款係表示有錢就還等語，核屬未定
      有確定返還期限之給付，揆之前揭說明，原告自得以起訴
      狀繕本送達被告，作為催告被告還款之意思表示，則自起
      訴狀繕本送達日即111年5月18日(送達證書見本院卷㈠第20
      -1頁)起1個月即同年6月18日已屆返還期限，被告自同年6
      月19日起應負遲延責任。從而，原告請求被告給付509,30
      0元，及自111年6月19日起至清償日止，按年息5％計算之
      利息，為有理由，應予准許。
四、綜上所述，原告依消費借貸法律關係，請求被告給付509,30
    0元，及自111年6月19日起至清償日止，按年息5％計算之利
    息，為有理由，應予准許。又原告陳明願供擔保請准宣告假
    執行，經核於法並無不合，本院併依職權宣告被告如預供擔
    保，得免為假執行，爰分別酌定相當擔保金額准許之。
五、本件事證已臻明確，原告其餘攻擊方法及所提證據，經本院
    審酌後，認均於本判決之結果不生影響，爰不逐一論敘。
六、據上論結，本件原告之訴為有理由，依民事訴訟法第385條
    第1項前段、第390條第2項、第392條第2項、第78條，判決
    如主文。
中　　華　　民　　國　　111 　年　　9 　　月　　30　　日
                  民事第二庭法　官　許慧如
附表：(以下幣別均為新臺幣)　　　　　　　　　
編號 借款日期(民國) 借款金額 借款交付方式 1 109年10月 199,000元 交付現金 2 109年11月初 31,000元 同上 3 109年11月5日 100,000元 自甲帳戶轉帳至乙帳戶 4 109年11月16日 9,000元 同上 5 109年11月19日 5,000元 同上 6 109年11月24日 139,000元 交付現金 7 109年12月15日 2,300元 自甲帳戶轉帳至乙帳戶 8 109年12月17日 50,000元 同上 9 109年12月17日 30,000元 同上 10 109年12月28日 50,000元 同上 11 109年12月28日 26,000元 同上 12 110年1月3日 50,000元 同上 13 110年1月3日 10,000元 同上 14 110年1月29日 40,000元 同上 15 110年2月3日 2,000元 同上 16 110年2月15日 13,000元 同上 17 110年4月初 70,000元 交付現金   合計：826,300元  
以上正本係照原本作成。
如對本判決上訴，須於判決送達後20日內向本院提出上訴狀。如
委任律師提起上訴者，應一併繳納上訴審裁判費。
中　　華　　民　　國　　111 　年　　9 　　月　　30　　日
                            書記官　方柔尹